臺灣苗栗地方法院刑事判決　　　　　　　 96年度訴字第670號
公　訴　人　臺灣苗栗地方法院檢察署檢察官
被　　　告　乙○○
指定辯護人　本院公設辯護人　甲○○
上列被告因違反槍砲彈藥刀械管制條例等案件，經檢察官提起公
訴（96年度偵字第3957號），本院判決如下：
    主    文
乙○○未經許可，持有可發射子彈具有殺傷力之改造手槍，處有
期徒刑參年貳月，併科罰金新台幣伍萬元，罰金如易服勞役，以
新台幣壹仟元折算壹日；扣案之改造手槍壹枝（含彈匣，槍枝管
制編號：0000000000號）、改造子彈拾陸顆及制式子彈貳顆，均
沒收。
    犯罪事實
一、乙○○明知未經許可，不得無故持有槍砲、子彈，竟於民國
    94年間某日，在臺中縣大甲某遊藝場內，向真實姓名、年籍
    均不詳，綽號「阿胖」男子，以新臺幣25000 元之代價，購
    買仿COLT廠MKIV/SERIES70 型半自動手槍製造，換裝土造金
    屬槍管而成，擊發功能正常，可擊發適用子彈，具殺傷力之
    改造手槍（含彈匣）1 支（槍枝管制編號：0000000000號）
    ，及由金屬彈殼組合直徑8.0±0.5mm金屬彈頭而成，具殺傷
    力之非制式子彈18顆、由金屬彈殼組合直徑8.7±0.5mm金屬
    彈頭而成，具殺傷力之非制式子彈6 顆、口徑9mm 具殺傷力
    之制式子彈3 顆等物，未經許可而持有之。嗣經警於96年 8
    月11日上午11時許，搜索乙○○位在苗栗縣苑裡鎮海岸里 3
    鄰21號租屋處，及同鎮新復里114 之2 號對面乙○○經營之
    檳榔攤內，當場扣獲上開具殺傷力之改造手槍﹙含彈匣﹚ 1
    支、子彈27顆及不具殺傷力之霰彈槍、仿GLOCK 廠半自動手
    槍製造之改造手槍各1 枝、由金屬彈殼組合直徑8.0 ±0.5m
    m 金屬彈頭而成，不具殺傷力之非制式子彈2 顆等物。
二、案經苗栗縣警察局通霄分局報告臺灣苗栗地方法院檢察署檢
    察官偵查起訴。
    理    由
一、認定犯罪事實所憑之證據及理由：
（一）被告乙○○對前開犯罪事實於本案偵審中均坦承不諱（見
      96年偵字第3957號卷第6 ～8 頁、40～41頁、本院卷96年
      11月6 日審判筆錄第4 ～6 頁）。
（二）上揭扣案之槍枝1 把，經送請內政部警政署刑事警察局鑑
      驗結果，認係改造手槍，由仿COLT廠MKIV/SERIES70 型半
      自動手槍製造，換裝土造金屬槍管而成（含彈匣，槍枝管
      制編號：0000000000號），擊發功能正常，可擊發適用子
      彈，研判具殺傷力。有內政部警政署刑事警察局96年9 月
      6 日刑鑑字第0960127628號鑑定書在卷可佐（見96年偵字
      第3957號卷第42～47頁）。
（三）上開槍、彈起獲處照片8 張：證明被告持有改造槍彈之事
      實。（見96年偵字第3957號卷第9 ～15頁）
（四）由上述各節參互佐證，被告乙○○首揭自白，核與事實相
      符，應堪採信。本件事證明確，被告上揭犯行，足堪認定
      ，應予依法論科。
二、論罪科刑之理由：
（一）按未經許可持有槍砲、彈藥、刀械等罪，其持有之繼續，
      為行為之繼續，並非狀態之繼續，故一經持有，其犯罪即
      告成立，但其完結，須繼續至持有行為終了時為止，其間
      法律縱有變更，因其行為繼續實施至新法施行以後，即應
      適用新法，尚無行為後法律變更之可言，不生新舊法比較
      適用之問題（88年度台上字第2968號、95年度台上字第22
      50號判決意旨參照），是就本件被告持有改造手槍、子彈
      及制式子彈之行為繼續中，雖其持有時間係始自94年間某
      日，而槍砲彈藥刀械管制條例於94年1 月26日經修正施行
      ，惟其持有之行為既繼續實施至修法施行後，故縱使被告
      持有時間係始自94年1 月28日之前，仍非屬行為後法律有
      變更之情形，應適用94年1 月26日修正施行後之規定；又
      其持有上開槍彈行為乃自95年7 月1 日刑法修正施行前開
      始持續至修正施行後，仍然繼續為之，其行為亦應直接適
      用刑法修正施行後之規定，而毋庸再為新舊法之比較，先
      予敘明。
（二）被告成立之犯罪：
   1、查被告乙○○於94年間某日起持有具有殺傷力改造槍枝 1
      枝、改造子彈24顆及制式子彈3 顆，迄至96年8 月11日為
      警查獲而起出上開槍枝及子彈，其繼續持有之行為乃持續
      至94年1 月28日之後，被告所為應依94年1 月26日修正公
      布，而於同年月28日生效之槍砲彈藥刀械管制條例論處。
      核被告所為，係犯槍砲彈藥刀械管制條例第8 條第4 項之
      未經許可持有可發射子彈具有殺傷力之改造手槍罪及同條
      例第12條第4 項未經許可持有子彈罪。又被告以一行為，
      同時持有具殺傷力改造手槍1 支、改造及制式子彈共27顆
      之行為，為想像競合犯，依刑法第55條前段之規定，應從
      一重論以未經許可持有可發射子彈具有殺傷力之改造手槍
      罪。
   2、至被告未經許可持有霰彈槍、仿GLOCK廠半自動手槍製造
      之手槍、由金屬彈殼組合直徑8.0±0.5mm金屬彈頭而成，
      不具殺傷力之非制式子彈2 顆等物，而涉犯槍砲彈藥刀械
      管制條例罪嫌部分，經將扣案之上開物品送請鑑定結果，
      均認不具殺傷力，有前揭鑑驗通知書乙紙附卷可稽，核與
      槍砲彈藥刀械管制條例第8 條第4 項、第12條第4 項之構
      成要件有間，自應認被告此部份犯罪嫌疑不足。惟此部分
      若成立犯罪，與前開起訴部分，有想像競合犯之裁判上一
      罪關係，爰不另為無罪之諭知，併此敘明。
（三）量刑理由之說明：
      爰審酌近年來我國非法槍枝、子彈氾濫，嚴重危害國人生
      命、身體及財產之安全，被告無視禁令，持有系爭改造手
      槍之行為，足以對社會之治安及他人之生命、財產安全造
      成危險，本應嚴罰重懲，然審酌被告犯後於偵審期間始終
      坦承犯行，態度良好，且並未持槍以為犯罪，併參酌其並
      無前科紀錄，素行尚稱良好，有臺灣高等法院被告前案紀
      錄表1 份在卷可稽，惟無故持有上開具有殺傷力之改造槍
      枝、子彈，危害社會安寧秩序，及其生活狀況、品行、智
      識程度、犯罪之動機、目的、手段、所生危害及公訴人請
      求依法量刑等一切情狀，爰量處主文所示之刑，及就併科
      罰金部分依刑法第42條第3 項諭知易服勞役之折算標準，
      以資懲儆。
（四）沒收部分：
      扣案之具殺傷力仿COLT廠MKIV/SERIES70 型半自動改造手
      槍（含彈匣1 個，槍枝管制編號：0000000000）壹枝及具
      殺傷力直徑約8.0±0.5mm金屬彈頭之改造子彈12顆、直徑
      約8.70±0.5mm金屬彈頭之改造子彈4 顆及口徑9mm制式子
      彈2 顆，共計18顆子彈，均屬違禁物，應依刑法第38條第
      1 項第1 款宣告沒收。此外，原扣案之直徑約8.0±0.5mm
      金屬彈頭之改造子彈共20顆經取樣8 顆、直徑約8.70±0.
      5mm 金屬彈頭之改造子彈6 顆經取樣2 顆及口徑9mm 制式
      子彈3 顆經取樣1 顆，實際試射擊發後；試射之8 顆直徑
      約8.0±0.5mm金屬彈頭之改造子彈其中有2 顆無法擊發，
      認不具殺傷力，與扣案經送鑑同樣不具殺傷力之霰彈槍、
      仿GLOCK 廠半自動手槍製造之改造手槍各1 枝，爰不予宣
      告沒收；而具殺傷力經試射之直徑約8.0±0.5mm金屬彈頭
      之改造子彈6 顆、直徑約8.70±0.5 mm金屬彈頭改造子彈
      2 顆及口徑9mm 制式子彈1 顆則因不復具有子彈之外型與
      功能，亦爰均不予宣告沒收，併此敘明。
三、適用之法律：
（一）刑事訴訟法第299 條第1 項前段。
（二）槍砲彈藥刀械管制條例第8 條第4 項、第12條第4項。
（三）刑法第11條前段、第42條第3 項、第55條前段、第38條第
      1 項第1 款。
本案經檢察官李基彰到庭執行職務。
中　　華　　民　　國　　96　　年　　12　　月　　4 　　日
                  刑事第二庭審判長法　官  楊清益
                                  法  官  魏宏安
                                  法  官  林靜雯
以上正本證明與原本無異。
如不服本判決，應於判決送達後10日內向本院提出上訴狀（應抄
附繕本），其未敘述上訴理由者，應於上訴期間屆滿後20日內補
提理由書狀於本院，上訴於臺灣高等法院臺中分院。
                                  書記官  劉千瑄
中　　華　　民　　國　　96　　年　　12　　月　　4 　　日
附錄  本判決論罪科刑法條全文
槍砲彈藥刀械管制條例第8 條
未經許可，製造、販賣或運輸鋼筆槍、瓦斯槍、麻醉槍、獵槍、
空氣槍或第4 條第1 項第1 款所定其他可發射金屬或子彈具有殺
傷力之各式槍砲者，處無期徒刑或5 年以上有期徒刑，併科新臺
幣1 千萬元以下罰金。
未經許可，轉讓、出租或出借前項所列槍枝者，處5年以上有期
徒刑，併科新臺幣1 千萬元以下罰金。
意圖供自己或他人犯罪之用，而犯前二項之罪者，處無期徒刑或
7 年以上有期徒刑，併科新臺幣1 千萬元以下罰金。
未經許可，持有、寄藏或意圖販賣而陳列第1 項所列槍枝者，處
3年以上10 年以下有期徒刑，併科新臺幣700 萬元以下罰金。
第1 項至第3 項之未遂犯罰之。
